臺灣高等法院臺南分院刑事判決
111年度交上易字第82號
上  訴  人  臺灣嘉義地方檢察署檢察官
被      告  姚曉萍


上列上訴人因被告過失傷害案件，不服臺灣嘉義地方法院110年
度交易字第54號中華民國110年12月21日第一審判決（起訴案號
：臺灣嘉義地方檢察署109年度偵字第9043號），提起上訴，本
院判決如下：
    主  文
原判決關於所處之刑部分撤銷。
甲○○所犯過失傷害罪，處有期徒刑貳月，如易科罰金，以新臺幣
壹仟元折算壹日。緩刑伍年，並應按附表所示之賠償金額及方式
向乙○○支付損害賠償。
    事實及理由
一、按民國110年6月16日修正公布、同月18日施行之刑事訴訟法
    第348條規定：「上訴得對於判決之一部為之。對於判決之
    一部上訴者，其有關係之部分，視為亦已上訴。但有關係之
    部分為無罪、免訴或不受理者，不在此限。上訴得明示僅就
    判決之刑、沒收或保安處分一部為之」。次按同日修正公布
    、施行之刑事訴訟法施行法第7條之13規定：「中華民國110
    年5月31日修正通過之刑事訴訟法施行前，已繫屬於各級法
    院之案件，於施行後仍適用修正前刑事訴訟法第348條規定
    ；已終結或已繫屬於各級法院而未終結之案件，於施行後提
    起再審或非常上訴者，亦同」。又按判決後提起上訴，應以
    其提起上訴而繫屬於上訴審法院時，刑事訴訟法第348條是
    否已經修正施行，作為究應適用修正後或修正前規定以決定
    其上訴範圍之時點依據（最高法院110年度台上大字第5375
    號裁定意旨參照）。查本案係於上開規定修正施行後之111
    年2月9日始繫屬於本院，有臺灣嘉義地方法院111年2月7日
    嘉院傑刑水110交易54字第1110001474號函其上所蓋本院收
    文戳章（本院卷第3頁）在卷可稽，是本案上訴之效力及其
    範圍，應依現行刑事訴訟法第348條規定判斷，合先敘明。
二、原審於110年12月21日以110年度交易字第54號判決判處被告
    犯過失傷害罪，處有期徒刑4月，如易科罰金，以新臺幣（
    下同）1千元折算1日。檢察官於收受該判決正本後，以原判
    決認定告訴人所受傷勢有誤及量刑過輕為由提起上訴，被告
    則未上訴，嗣於本院審理時當庭向檢察官確認上訴範圍，稱
    犯罪事實部分不再主張，僅就原判決量刑部分上訴，亦即對
    於原判決認定之犯罪事實及罪名，表明未在上訴範圍（本院
    卷第160頁），足見檢察官對於本案請求審理之上訴範圍僅
    限於量刑部分。揆諸前開說明及新修正條文之規定，本案量
    刑部分與原判決犯罪事實、罪名之認定，可以分離審查，因
    此，本院爰僅就原判決量刑部分加以審理，其他關於本案犯
    罪事實及罪名，則不在本院審理範圍，先予說明。
三、因檢察官表明僅就原判決關於量刑部分提起上訴，故有關本
    案之犯罪事實、論罪部分之認定，均如第一審判決所記載（
    如附件）。
四、檢察官上訴意旨略以：被告犯後拒不和解、賠償，犯後態度
    不佳，原審量刑過輕，請求將原判決撤銷，更為適當合法之
    判決等語。
五、撤銷改判理由：
  ㈠原審就被告所犯過失傷害罪，予以科刑，固非無見。惟按量
    刑之輕重，應注意刑法第57條各款所定科刑時應審酌之一切
    情狀，以為科刑輕重之標準。查被告於原審時雖未坦承犯行
    ，亦未能與告訴人達成和解，然其事後已於本院時就本案犯
    罪事實坦承不諱，表示認罪，頗具悔意，且與告訴人達成調
    解，有臺灣嘉義地方法院調解筆錄1份（本院卷第133頁）可
    考，足認本件原審量刑時之裁量事項已有所變動。原審「未
    及審酌」上情，致量刑失之過重，容有未洽。檢察官上訴意
    旨以被告未與告訴人和解，犯後態度不佳，原審量刑過輕，
    而指摘原判決不當，雖無理由，惟本件既有上述可議之處，
    自應由本院將原判決關於所處之刑部分予以撤銷改判，期臻
    適法。
  ㈡爰審酌被告就本件車禍事故應負全部過失責任，告訴人因而
    受有「左踝扭傷及挫傷」之傷害，並「診斷證明書所示診斷
    名稱扭挫傷的『扭』即代表受有韌帶、肌腱等軟組織之傷害，
    即韌帶不完全斷裂，可以用PRP治療」，有長庚醫療財團法
    人嘉義長庚紀念醫院111年3月30日長庚院嘉字第1110350077
    號函1份（本院卷第145頁）可參。惟考量被告符合自首減輕
    之情形，且事後已於本院時坦承認罪，頗具悔意，並已與告
    訴人達成調解（調解內容詳如調解筆錄所示），被告除已給
    付5萬元外，餘額則分期給付，有上開調解筆錄1份可按。兼
    衡被告自陳○○肄業之智識程度，從事○○業，月入0千元至0千
    元，已婚，有2名未成年子女等一切情狀，量處被告有期徒
    刑二月，並諭知易科罰金之折算標準。
　㈢被告前未曾因故意犯罪受有期徒刑以上刑之宣告，有臺灣高
    等法院被告前案紀錄表可按，其因一時疏失，致罹刑典，已
    與告訴人達成調解，並給付前款5萬元，已據被告及告訴人
    陳明在卷（本院卷第159頁），並有前開調解筆錄1份可憑，
    經此偵審程序及刑之宣告，應知警惕，諒無再犯之虞，本院
    認對被告所宣告之刑，以暫不執行為適當，又因如附表所示
    之分期期數較長，為確保被告能按其承諾履行調解內容，爰
    依刑法第74條第1項第1款規定，併予宣告緩刑五年，以勵自
    新。另按緩刑宣告，得斟酌情形，命犯罪行為人向被害人支
    付相當數額之財產或非財產上之損害賠償，刑法第74條第2
    項第3款亦有明文。本件被告與告訴人雖已達成調解，然被
    告僅給付部分調解款項，故本院為兼顧告訴人之權益，確保
    被告於緩刑期間內按其承諾之賠償金額及方式履行，以確實
    收緩刑之功效，認如課予被告於緩刑期內按調解內容支付被
    害人損害賠償之負擔，應屬適當，乃依前揭規定，併諭知被
    告於緩刑期間應依附表所示之賠償金額及方式，向告訴人履
    行賠償義務。被告此項緩刑之負擔，乃緩刑宣告附帶之條件
    ，依刑法第75條之1第1項第4款之規定，違反上開所定負擔
    情節重大，足認原宣告之緩刑難收其預期效果，而有執行刑
    罰之必要者，得撤銷緩刑之宣告，併此敘明。
據上論斷，應依刑事訴訟法第369條第1項前段、第364條、第299
條第1項前段，刑法第284條前段、第62條前段、第41條第1項前
段、第74條第1項第1款、第2項第3款，刑法施行法第1條之1第1
項，判決如主文。
本案經檢察官賴韻羽提起公訴，檢察官陳則銘提起上訴，檢察官
劉榮堂到庭執行職務。
中　　華　　民　　國　　111 　年　　4 　　月　　21　　日
                  刑事第三庭    審判長法　官  陳連發
                                      法　官  何秀燕
                                      法　官　洪榮家
以上正本證明與原本無異。
不得上訴。
　　　　　　　　　　　　　　　　　　　書記官  謝麗首
中　　華　　民　　國　　111 　年　　4 　　月　　21　　日
附錄本案論罪科刑法條：
中華民國刑法第284條
因過失傷害人者，處1年以下有期徒刑、拘役或10萬元以下罰金
；致重傷者，處3年以下有期徒刑、拘役或30萬元以下罰金。
附表：
賠償金額 賠償方式 被告願給付乙○○40萬元。 被告已給付乙○○5萬元。  被告於緩刑期內應履行之事項：餘款35萬元，於111年4月20日起至117年1月20日止，按月於每月20日各給付5千元。